【裁判字號】    97,抗,74
【裁判日期】    970822
【裁判案由】    聲請延長羈押
【裁判全文】
臺灣高等法院花蓮分院刑事裁定            97年度抗字第74號
抗  告  人  甲○○
                    現於臺灣花蓮看守所
選任辯護人  王政琬律師
上列抗告人因聲請延長羈押案件，不服臺灣花蓮地方法院法院中
華民國97年8月4日裁定（97年度偵聲字第41號），提起抗告，本
院裁定如下：
    主  文
抗告駁回。
    理  由
一、抗告意旨略以：抗告人即被告於警詢及偵訊中坦述案情，除
    對王金樂取財部分坦承詐欺外，其餘均為借貸關係，且有多
    位被害人表示不願提出告訴。從告訴人借錢予被告曾收取高
    額利息以觀，可知本件純為民事糾葛，此外，本件案情單純
    ，已無串供可能，且抗告人目前有固定之住所，並無逃亡之
    虞，更何況抗告人所犯並非本刑5 年以上有期徒刑之罪，則
    按比例原則，抗告人應無羈押之必要，如以現金交保即可擔
    保抗告人到庭，爰請求撤銷原裁定，發回原法院另為妥適之
    處理，以維人權云云。
二、按羈押被告之目的，在於確保訴訟程序之進行、確保證據之
    存在及真實及確保刑罰（保安處分）之執行，而被告有無羈
    押之必要，法院自得就具體個案情節予以斟酌決定，如就客
    觀情事觀察，法院許可羈押之裁定，在目的與手段之間衡量
    並無明顯違反比例原則之情形，即無違法或不當可言。且刑
    事訴訟法第101 條以下對羈押另定有相關之審核要件，與法
    院實體審判尚屬有間，而不以嚴格證明為必要，亦難謂與人
    權保護有所衝突。是以於本案情節未臻明瞭前，如符合羈押
    之原因，且有保全將來之追訴、審判程序進行之必要，應認
    有羈押之必要性。是法院應審查被告犯罪嫌疑是否重大、被
    告是否有羈押之理由、是否有非予羈押顯難進行追訴、審判
    或執行之必要情事等三要件，依卷內具體客觀事證予以斟酌
    後，始決定是否有羈押之「正當性」及「必要性」。又因羈
    押僅係用以保全刑事偵查、審判、執行之順利進行，屬於刑
    事訴訟之保全程序，並非在確認罪責及刑罰問題，簡言之，
    僅在判斷有無保全之必要，故所謂「犯罪嫌疑是否重大」，
    並非指確信被告犯罪（有罪判決之心證程度）或被告犯罪具
    有高度之可能性（起訴門檻之心證程度），僅要提出證據證
    明被告有犯罪之可能性即足，且不須符合嚴格證明之程序要
    求，僅須自由證明為已足。被告有無刑事訴訟法第101條第1
    項各款規定之情形，應否羈押及羈押後其原因是否仍然存在
    ，有無繼續羈押之必要，俱屬事實問題，法院容有依法認定
    裁量之職權。
三、查抗告人涉犯之詐欺罪部分，已有被害人劉山松、童素惠等
    人出面指認，並有其為取信被害人所交付之芭藥票可證其罪
    嫌重大。而抗告人於本案前亦有詐欺、偽造文書並經通緝之
    刑案紀錄，本案又係其於通緝期間所犯之罪，被害人眾多，
    。原法院於訊問抗告人後，認其罪嫌重大，並有刑事訴訟法
    第101條第1項第1款、第101條之1第1項第7款所定之情形，
    仍有羈押之原因與必要，遂為延長羈押之裁定。原審就此依
    法所為之裁量，揆諸前開說明，經核並無不當。是抗告意旨
    所指，為無理由，應予駁回。
據上論結，應依刑事訴訟法第412條，裁定如主文。
中    華    民    國    97    年    8     月    22    日
                            刑事庭審判長法  官  謝志揚
                                        法  官  賴淳良
                                        法  官  劉雪惠
以上正本證明與原本無異。
本件不得再抗告。
                                        書記官  李德霞
中    華    民    國    97    年    8     月    22    日


司法院資訊處製作；財團法人民間司法改革基金會備份。
